臺灣板橋地方法院刑事判決　　　　　100年度交簡上字第163號
上　訴　人　臺灣板橋地方法院檢察署檢察官
被　　　告　李志元
上列上訴人因過失傷害案件，不服本院中華民國100 年5 月23日
100 年度交簡字第1805號第一審刑事簡易判決（聲請簡易判決處
刑案號：臺灣板橋地方法院檢察署100 年度調偵字第98號），提
起上訴，本院管轄之第二審合議庭判決如下：
    主  文
上訴駁回。
    事實及理由
一、本案經本院審理結果，認第一審以被上訴人即被告李志元所
    為係犯刑法第284 條第1 項前段之過失傷害罪，處拘役25日
    ，如易科罰金，以新臺幣1000元折算1 日，其認事用法均無
    違誤，量刑亦無不當，應予維持。除證據部分應補充「被告
    於本院審理中之自白」外，餘均引用附件第一審刑事簡易判
    決書（含聲請簡易判決處刑書）記載之事實、證據及理由。
二、檢察官依告訴人劉勝國之請求，提起本件上訴，其上訴意旨
    略以：告訴人因被告之過失，受有左側脛腓粉碎性骨折、左
    膝後十字韌帶斷裂等傷害，所受傷害非輕，惟被告案發後迄
    今，未與告訴人達成和解，難謂被告犯後態度良好，原審僅
    判處被告拘役25日，其量刑顯屬過輕等語。
三、按關於刑之量定，係實體法上賦予法院得為自由裁量之事項
    ，倘其未有逾越法律所規定之範圍，或濫用其權限，即不得
    任意指摘為違法，以為上訴之理由（最高法院75年台上字第
    7033號判例意旨參照）。檢察官雖就原審法院適法範圍裁量
    權之行使為爭執，惟原審量定刑期，已衡諸被告於肇事後留
    在現場，主動向前來處理之警員坦承肇事並接受裁判，符合
    自首之要件，爰依刑法第62條前段之規定減輕其刑；復審酌
    被告駕駛自用小客車行經閃光黃燈號誌路口，未注意車前狀
    況並減速慢行而肇事，其行為自應予非難，兼衡被告之素行
    、智識程度、本件車禍雙方之過失情節、告訴人受傷之程度
    、被告犯罪後已坦承犯行，並已盡力與告訴人商談和解事宜
    之態度，及檢察官於聲請簡易判決處刑書內請求從輕量刑等
    一切情狀，而於法定刑內量處前開刑度，並於原審判決書內
    載述甚明，經核並無失出，且未逾越客觀上之適當性、相當
    性及必要性之比例原則，核無不當。檢察官上訴指稱告訴人
    受傷非輕及被告迄今未能與告訴人達成和解等情，亦俱經原
    審於量刑時具體審酌。檢察官執前詞指摘原審量刑過輕，為
    無理由，應予駁回。
四、據上論斷，應依刑事訴訟法第455 條之1 第1 項、第3 項、
    第368 條、第373 條，判決如主文。
本案經檢察官鄭淑壬到庭執行職務。
中    華    民    國   100    年    8     月    30    日
                  刑事第十九庭  審判長法  官  許炎灶
                                      法  官  廖怡貞
                                      法  官  吳佳穎
以上正本證明與原本無異
不得上訴。
                                      書記官  黃炎煌
中    華    民    國  100     年    8     月    31    日